臺灣板橋地方法院民事判決　　　　　　 93年度重訴字第395號
原　　　告　祥達科技有限公司
法定代理人　乙○○
訴訟代理人　林明正律師
複代 理 人　周志吉律師
被　　　告　金龍保全股份有限公司
法定代理人　甲○○
上列當事人間請求損害賠償事件，於中華民國94年3月1日言詞辯
論終結，本院判決如下：
    主      文
被告應給付原告新臺幣壹仟陸佰伍拾參萬壹仟柒佰零捌元，及自
中華民國九十四年一月二十二日起至清償日止按週年利率百分之
五計算之利息。
被告應將如附表所示之支票參張返還原告。
訴訟費用由被告負擔。
本判決第一項於原告以新臺幣伍佰萬元為被告預供擔保後，得為
假執行。
    事實及理由
壹、程序方面：被告經合法通知，未於言詞辯論期日到場，核無
    民事訴訟法第386 條各款所列情形，爰依原告之聲請，由其
    一造辯論而為判決。又原告起訴時原列林文誠為被告之法定
    代理人，嗣經查知被告之法定代理人業已於起訴前之93年8
    月2 日變更為甲○○，有被告公司變更登記表影本可稽，已
    經原告於93年12月28日言詞辯論期日更正被告之法定代理人
    ，合先敘明。
貳、當事人之主張：
一、原告方面：
    聲明請求：(一)被告應給付原告新臺幣 (下同)16,531,708
    元，及自起訴狀繕本送達翌日起至清償日止按週年利率百分
    之五計算之利息。(二)被告應將如附表所示之支票3張返還
    原告。並陳明前述第一項部分，原告願供擔保以代釋明，請
    准宣告假執行。其陳述及所提出之證據如下：
(一)兩造前於93年7 月22日簽訂保全服務契約書、主要功能為防
    盜（詳系爭契約書第四條三），服務期間至99年3 月31日止
    ，由被告就原告公司所在處所（即台北縣中和市○○路146
    號7 樓）內有關供營運必需之器具等重要設施及物品，提供
    保全服務（詳系爭契約書第二條、第四條），現場儲放有原
    告所有及客戶委託原告加工待交付之電腦記憶體等貨品。詎
    於93年8 月26日凌晨39分許左右，前述原告公司所在處所遭
    不明人士侵入，致原告所存放於該處之前揭電腦記憶體等貨
    品悉數被竊（原證二），當時經第三人大正公證有限公司略
    估算損失金額約為25,029,282元（原證三），嗣經與前述客
    戶再為會算實際損失，確認損失金額共計24,531,708元（原
    證四），扣除保險金理賠8,000,000 元部分，實際損失共計
    16,531,708元。
(二)按依前述系爭契約書約定被告就保全標的現場應提出「應適
    時派員檢查標的物安全狀況」、「如發現異常信號，立即派
    員趕往標的物現場查驗，若確屬有人入侵，即一面監視現場
    ，一面通知原告到場，並協助甲方報告警察機關會同處理」
    、「防盜」等給付行為（契約書第四條二、1 、3 、三、）
    。遽於93年8 月26日凌晨39分起約至5 時許止，系爭保全標
    的現場遭人侵入竊盜，被告竟未曾派人前往現場查驗，致原
    告放置於保全標的現場所有及客戶委託加工待交付之電腦記
    憶體等貨品悉數被竊，被告亦未協助原告報案，前述系爭保
    全標的現場自遭竊後，被告即開始未依系爭保全服務契約約
    定提供防護義務（即派員巡邏及檢查標的場所之安全等），
    被告行為有違前開契約書約定，顯屬可歸責於被告之事由，
    為不完全之給付，爰依民法第227 條第1 項、同法第231 條
    第1 項、第227 條第2 項及第216 條等規定，與系爭契約書
    第11條約定，請求被告賠償如訴之聲明第一項所示之金額。
    再者，依系爭保全契約書第2 條約定，被告受原告委託就系
    爭保全標的現場及供營運必需之器具等重要設施及物品，提
    供保全服務（即處理事務），依民法第544 條規定，被告對
    原告前述所生之損害，亦應負賠償之責。
(三)次按「從事設計、生產、製造商品或提供服務之企業經營者
    ，於‧‧‧‧提供服務時，應確保該商品或服務，符合當時
    科技或專業水準可合理期待之安全性」、「企業經營者違反
    前二項規定，致生損害於消費者或第三人時，應負連帶賠償
    責任。」消費者保護法第7 條第1 、3 項定有明文。蓋本件
    依兩造所簽保全服務契約書本旨（詳原證一），被告依約應
    就系爭保全標的現場，及原告有關供營運必需之器具等重要
    責於被告之事由，致被告所提供之「保全服務給付」未具有
    通常可合理期待之安全性「即發現異常信號，立即派員趕往
    標的物現場查驗」，致保全標的現場遭竊，如前述，依消費
    者保護法施行細則第5 條規定，被告所提供之「服務」顯有
    消費者保護法第7 條所稱之「安全上之危險」，依前述規定
    ，被告自應就原告所受之損害負賠償責任，至明。
(四)依系爭契約書第17頁「附件」記載：如保全系統異常，保全
    公司未派勤，可終止契約及退回剩餘款項約定，依前所敘之
    情節，原告非不得終止兩造前述保全服務契約書，並以本起
    訴狀繕本之送達為終止契約之意思表示，依民法第263 條、
    第258 條規定，終止系爭保全服務契約，兩造系爭保全契約
    既已終止，被告現所持有原告先前簽發如「附表」所示用以
    支付被告報酬之支票，即屬無法律上之原因，依民法第179
    條規定及「附件」之約定，請求被告將附表所示之支票返還
    予原告，如訴之聲明第二項所示；另依民法第260 條規定，
    原告非不得向被告請求本件之損害賠償，併予敘明。
(四)證據：提出金龍保全服務契約書、臺北縣政府警察局中和分
    局員山派出所受理各類案件紀錄表、大正公證有限公司出險
    損失詳明表、損失明細表、出貨單、發票及加工單等影本為
    證據。
二、被告方面：被告經合法通知，未於言詞辯論期日到場，亦未
    提出準備書狀作何聲明或陳述。
參、得心證之理由：
一、原告主張之前揭事實，業據提出與其陳述相符之金龍保全服
    務契約書、臺北縣政府警察局中和分局員山派出所受理各類
    案件紀錄表、大正公證有限公司出險損失詳明表、損失明細
    表、出貨單、發票及加工單等影本為證據。
二、按被告已於相當時期受合法之通知，而於言詞辯論期日不到
    場，亦未提出準備書狀爭執者，依民事訴訟法第280條第3項
    規定，準用同條第1 項之規定，視同自認。本件被告於言詞
    辯論期日前相當時期受合法通知，卻未於言詞辯論期日到場
    ，又未提出準備書狀爭執，自應依法視為對原告主張之事實
    自認，則自足認為原告前述主張之事實為真實。
三、綜上所述，原告主張依契約之法律關係，訴請被告賠償其扣
    除保險理賠後之損害，及自起訴狀繕本送達翌日即94年1 月
    22日（最後送達效力於94年1 月11日以寄存臺北縣政府警察
    局海山分局海山派出所方式送達，依民事訴訟法第138 條第
    2 項規定，應自94年1 月21日發生送達效力）起至清償日止
    按週年利率百分之五計算之利息，為有理由，應予准許，並
    返還如附表所示之支票，即屬正當，應予准許。
肆、假執行之宣告：原告陳明就金錢請求部分，願供擔保以代釋
    明聲請宣告假執行，核與法律規定相符，爰酌定相當擔保金
    額，准予假執行。
伍、結論：本件原告之訴為有理由，並依民事訴訟法第385 條第
    1項前段、第78條、第390 條第2 項，判決如主文。
中　　華　　民　　國　　94　　年　　3 　　月　　15　　日
                  臺灣板橋地方法院民事第一庭
                      法      官  許  瑞  東
以上正本證明與原本無異
如對本判決上訴，須於判決送達後20日內向本院提出上訴狀
中　　華　　民　　國　　94　　年　　3 　　月　　15　　日
                      法院書記官  高  玉  彬
┌─────────────────────────────────────┐
│支票附表：                                             93年度重訴字第395號│
├──┬─────┬──────┬──────┬─────┬─────┬──┤
│編號│發  票  人│ 付  款  人 │發   票   日│ 票面金額 │ 支票號碼 │備考│
│    │          │            │            │（新台幣）│          │    │
├──┼─────┼──────┼──────┼─────┼─────┼──┤
│１  │祥達科技有│陽信商業銀行│95年4月30日 │37,800元  │AB0000000 │    │
│    │限公司    │中和分行    │            │          │          │    │
├──┼─────┼──────┼──────┼─────┼─────┼──┤
│２  │祥達科技有│陽信商業銀行│96年4月30日 │37,800元  │AB0000000 │    │
│    │限公司    │中和分行    │            │          │          │    │
├──┼─────┼──────┼──────┼─────┼─────┼──┤
│３  │祥達科技有│陽信商業銀行│97年4月30日 │37,800元  │AB0000000 │    │
│    │限公司    │中和分行    │            │          │          │    │
└──┴─────┴──────┴──────┴─────┴─────┴──┘
